【裁判字號】    90,交易,97
【裁判日期】    900626
【裁判案由】    公共危險等
【裁判全文】
台灣花蓮地方法院刑事判決                            九十年度交易字第九七號
    公  訴  人  台灣花蓮地方法院檢察署檢察官
    被      告  乙○○
右列被告因公共危險等案件，經檢察官提起公訴（九十年度偵字第一四０九號），本
院判決如左：
    主  文
乙○○服用酒類，不能安全駕駛動力交通工具而駕駛，處拘役肆拾日，如易科罰金，
以參佰元折算壹日；又於公務員依法執行職務時，當場侮辱，處拘役貳拾日，如易科
罰金，以參佰元折算壹日；又對於公務員依法執行職務時，施強暴，處拘役伍拾日，
如易科罰金，以參佰元折算壹日。應執行拘役壹佰日，如易科罰金，以參佰元折算壹
日。
    事  實
一、乙○○於民國（下同）九十年五月四日二十三時三十分許，於飲用半瓶米酒後，
    已不能安全駕駛動力交通工具之際，竟仍騎乘車號ＰＱＲ－０五五號機車，沿花
    蓮縣新城鄉○○村○○○道路行駛，途經新城鄉嘉國橋時，因發生車輛蛇行、車
    身搖擺不定之情形，為警當場攔檢，經警測試其呼氣酒精濃度含量為每公升一點
    零四毫克，且其拒絕於舉發違反道路交通管理事件通知單收執聯及酒精濃度測定
    值表上簽名，旋由警方依法帶返新城分局北埔派出所處理，乙○○因不滿遭取締
    ，明知警員甲○○正依法執行職務，竟基於侮辱公務員之犯意，以口出「幹你娘
    」之穢語，當場侮辱正依法執行職務之員警甲○○。嗣另基於妨害甲○○依法執
    行職務之犯意，以腳踢踹損害擺置於北埔派出所內辦公桌椅之強暴方式，妨害甲
    ○○依法執行職務。
二、案經花蓮縣警察局新城分局報請台灣花蓮地方法院檢察署檢察官偵查起訴。
    理  由
一、訊據被告乙○○固對其於飲用酒類後駕駛機車，以及飲用酒類後對其本身駕駛機
    車反應有影響等情供承不諱，惟辯以：伊並無侮辱警員及妨害公務之犯意，伊是
    因為經濟狀況不佳，無法支付罰款而發怒，且因伊當時已酒醉，對於辱罵員警及
    以腳踢桌椅之事並無記憶等語。經查：
（一）、被告乙○○於飲用酒類後不能安全駕駛機車而駕駛之事實，有酒精濃度測定
        值表、舉發違反道路交通管理事件通知單、職務觀察報告表、簡易測試紀錄
        表各一紙附卷可稽。按刑法第一百八十五條之三所稱服用酒類或其他相類之
        物，不能安全駕駛動力交通工具之公共危險罪，係屬抽象危險犯之規定，此
        種抽象危險係伴隨飲酒過量之行為而當然成立。易言之，祇須客觀上有此行
        為出現，危險即視為存在，至於有無肇事之具體結果，均不影響公共危險罪
        責之成立；若其果真駕車肇禍，其刑責之明顯則更不待言。再者，參考德國
        、美國等國家之認定標準，在酒精呼氣濃度達每公升零點五０毫克（或血液
        中酒精濃度達百分之零點一０）時，就人體生理行為方面，會產生視覺反應
        遲鈍、影像不能集中、走路或講話可能發抖、動作笨拙等影響，就駕駛能力
        方面，亦會產生駕駛反應遲鈍、同時不能看清前方路況及車旁照後鏡等影響
        ，在此情形下，其肇事率為一般正常人之十倍（見中央警察大學交通學系暨
        交通管理研究所蔡中志教授著「對飲酒不能安全駕駛之執法研究」一文），
        本件被告所為之呼氣酒精濃度為一點０四ｍｇ＼Ｌ，已超過上揭標準甚多，
        其顯已不能安全駕駛，至為明確。
（二）、被告乙○○基於侮辱公務員之犯意，以口出「幹你娘」穢語，當場侮辱正依
        法執行職務之員警甲○○，及以腳踢踹桌椅之強暴方式妨害員警甲○○執行
        職務之事實，業經證人甲○○於本院審理時結證稱：「我請他到派出所椅子
        上坐，他坐在那裡有說『幹你娘』三字經.... 我把他帶到偵訊室準備作筆
        錄，被告就用腳踢桌子，並踢倒椅子，我就把桌椅移開等他酒醒之後再製作
        筆錄，他當時還有知覺」等語（見本院九十年六月十二日審判筆錄）；而被
        告乙○○於本院審理中亦供稱：「我有用手丟椅子，把椅子摔壞兩個輪子，
        因我想上廁所」等語（亦見本院九十年六月十二日審判筆錄），則被告乙○
        ○既知悉當時有丟椅子之情節，益見其意識尚稱清楚，僅係借酒裝瘋，欲圖
        免責，而非因酒醉而有何精神耗弱或心神喪失之情形，被告所辯顯係事後飾
        卸之詞，不足採信，本件事證明確，被告犯行洵堪認定，應予依法論科。
二、核被告乙○○上揭所為，係犯刑法第一百八十五條之三之公共危險罪、第一百四
    十條第一項之侮辱公務員罪、第一百三十五條第一項之妨害公務罪。（公訴人認
    被告僅係犯刑法第一百八十五條之三之公共危險罪、第一百四十條第一項之侮辱
    公務員罪等語，顯係漏列起訴法條，應由本院補充之）。被告所犯上開三罪間，
    犯意各別，構成要件互異，應分論併罰。爰審酌被告明知於酒後之反應、判斷力
    及對機車的操控能力已較平時為差，仍不顧路上人車之安危貿然駕車上路，對於
    道路上其他用路人無疑是為一顆不定時炸彈，隨時有發生肇事車禍致人死傷之危
    險，並漠視公權力之執行，及其智識程度、經濟狀況、犯罪動機、手段及所生之
    損害、犯罪後態度等一切情狀，分別量處如主文所示之刑，且均諭知易科罰金之
    折算標準，並定其應執行刑及易科罰金之折算標準，以示儆懲。
據上論斷，應依刑事訴訟法第二百九十九條第一項，刑法第一百三十五條第一項、第
一百四十條第一項、第一百八十五條之三、第四十一條第一項前段、第五十一條第六
款，罰金罰鍰提高標準條例第一條前段、第二條，判決如主文。
本案經檢察官李子春到庭執行職務
中      華      民      國     九十      年      六     月  二十六      日
                                  臺灣花蓮地方法院刑事庭
                                      法  官  林  國  泰
右正本證明與原本無異。
如對本判決不服，應於送達後十日內，向本院提出上訴狀。（應抄附繕本）告訴人或
被害人如對於本判決不服者，應具備理由請求檢察官上訴，其上訴期間之計算係以檢
察官收受判決正本之日期為準。
                                      法院書記官
中      華      民      國     九十      年      七     月    三        日
附錄本判決論罪之法律條文：
刑法第一百三十五條
對於公務員依法執行職務時，施強暴脅迫者，處三年以下有期徒刑、拘役或三百元以
下罰金。
意圖使公務員執行一定之職務或妨害其依法執行一定之職務或使公務員辭職而施強暴
脅迫者亦同。
犯前二項之罪，因而致公務員於死者，處無期徒刑或七年以上有期徒刑；致重傷者，
處三年以上、十年以下有期徒刑。
刑法第一百四十條
於公務員依法執行職務時當場侮辱或對於其依法執行之職務公然侮辱者，處六月以下
有期徒刑、拘役或一百元以下罰金。
對於公署公然侮辱者亦同。
刑法第一百八十五條之三
服用毒品、麻醉藥品、酒類或其他相類之物，不能安全駕駛動力交通工具而駕駛者，
處一年以下有期徒刑、拘役或三萬元以下罰金。


司法院資訊處製作；財團法人民間司法改革基金會備份。
